balta.valenzuela@hotmail.com

Estudiante Ingeniería Comercial

Persona rápida para aprender, buen manejo de segundo idioma y herramientas digitales, colaborativo, motivado, con excelente manejo matemático, esforzado, buen desempeño sobre todo en equipo, liderazgo natural. Entusiasmo por la innovación, creatividad y las ventas. Muchísimas ganas de conseguir experiencia y mejorar, aprender cosas para el futuro profesional.

+56 9 4560 4886

o

Santiago/Chépica, Chile

FORMACIÓN

Estudiante Licenciatura en Ciencias Económicas y de la Administración

Ingeniería Comercial en la Pontificia Universidad Católica de Chile

03/2020 - Presente

Santiago de Chile, Región Metropolitana

Teno, Región del Maule

Estudiante Curso de Desarrollo de Aplicaciones Móviles

Google Activate/Universidad Complutense de Madrid

12/2020 - Presente Online Google Activate Cursos

Estudiante Curso de Comercio Eléctronico

Google Activate/Escuela de Organización Industrial
06/2021 - Presente Online Google Activate Cursos

Fundación Forge para la Inserción Laboral

Miembro del grupo "Tu Futuro" del curso ofrecido por la organización

08/2020 - 11/2020 Online

Excelencia Académica

Mejor rendimiento generación 2019 Colegio Aquelarre (4 años)

2016 - 2019

COMPETENCIAS

Vender Rendir Bajo Presión

Aprendizaje Rápido

Programación Elemental Python

Microsoft Office

Atención al Público

Debate, Investigación y Análisis

Edición Multimedia

Liderazgo y otras más

PROYECTOS PERSONALES

Juntar dinero para mi estadía y gastos derivados de estar en Santiago por mis estudios

Profundizar en la innovación, las nuevas tecnologías, y mercados financieros emergentes como el Bitcoin

IDIOMAS

Inglés











EXPERIENCIA LABORAL

Vendedor Cuentas de Spotify Premium

Instagram

2018 - Presente

Online Redes Sociales

Operario Máquina de Planta de Tamizaje

Packing de frutas Mercofrut S.A.

07/2021 - 08/2021

Chimbarongo, Región de O'higgins

Reponedor

Supermercados La Fama

12/2020 - 02/2021

Santa Cruz. Reaión de O'hiaains

Emprendedor Freelance

Pequeños negocios de venta de libros, ropa usada a través de instagram

2018 - 2020

Online Redes Sociales

Empaquetador

Supermercados La Fama

2018 - 2020 Curicó, Región del Maule (Con permiso notarial, los fines de semana y vacaciones de invierno)

Vendedor

Ferias libres de Santa Cruz, Chépica y Curicó 2015-2019

Temporero

Arándanos en el Sector de la Montaña de Teno

01/2018 - 02/2018 (Con permiso notarial) Teno, Región del Maule

ORGANIZACIONES

Seleccionado de "Talento UC" de la Universidad Católica (2020)

Estudiante

Fridays for Future Teno (2018 - 2019)

Organizador y Voluntario

Nexo Social de Talca (2018)

Colaborador y Voluntario

Selección Provincial Atletismo Juegos Nacionales Escolares (2016 - 2019)

Atleta en Vallas representante de la provincia de Curicó

Becados Preuniversitario Pedro de Valdivia (2019)

Estudiante

TOEFL Junior Calificación B2 (2019)

Estudiante

Centro de Alumnos del Colegio Aquelarre (2017 - 2018)
Presidente

Vocería de Alumnos del Colegio Aquelarre (2016)

Orquesta Sinfónica del Colegio Aquelarre (2016 - 2019)
Bajista